【裁判字號】    89,上易,1377
【裁判日期】    891002
【裁判案由】    竊盜
【裁判全文】
臺灣高等法院臺南分院刑事判決          八十九年度上易字第一三七七號  Ｃ
      上  訴  人
      即  被  告  乙  ○  ○
右上訴人因竊盜案件，不服臺灣嘉義地方法院八十九年度易字第二八一號，中華民國
八十九年七月十四日第一審判決（起訴案號：臺灣台中地方法院檢察署八十八年度偵
字第一九二五三號）提起上訴，本院判決如左：
      主      文
上訴駁回。
      事      實
一、乙○○曾因違反肅清煙毒條例、麻醉藥品管理條例等案件，經法院分別判處有期
    徒刑三年二月、三月，定應執行刑有期徒刑三年三月，又另違反麻醉藥品管理條
    例案件，經法院判處有期徒刑五月，接續執行，並於民國八十七年三月二十九日
    假釋期滿執行完畢。猶不知悔改，竟意圖為自己不法之所有，於八十八年八月七
    日晚上九時三十分許，在新竹縣新豐鄉後湖村鄉野土雞城前，竊取甲○○○所有
    之車牌號碼ＫＶ－一二四九號自小客車一輛，得手後懸掛其所有之ＢＥ－七七九
    九號車牌於該車上，留供己用。嗣於同年月二十七日十八時十分許，在台中縣梧
    棲鎮○○路○段九七三號前為警查獲該車，於同日十九時許循線在台中市○○區
    ○○路二段三六六號二十九號五樓查獲。
二、案經台中市警察局第五分局移送臺灣台中地方法院檢察署檢察官偵查起訴，由臺
    灣台中地方法院裁定移送台灣嘉義地方法院審理。
      理      由
一、訊據上訴人即被告乙○○矢口否認有何竊盜犯行，於警訊及偵查中辯稱：是綽號
    「黑猴」不詳姓名、年籍之人於八十八年八月十七日凌晨三時許載伊至台中縣梧
    棲鎮○里路將該贓車交其使用云云。於台灣台中地方法院承辦法官審理時則辯稱
    ：其所有之車子借給朋友蘇皇圖，結果被丟在梧棲很久，不知為何我的車牌掛在
    別的車子上云云（參見台灣台中地方法院八十八年度易字第三二一五號卷）。嗣
    於原審法院訊問時辯稱：警訊筆錄是刑求才說的，我借車給蘇皇圖，為何他會將
    我的車牌懸掛在贓車上，我不知道，我有向他要車子，他沒有還車云云（參見八
    十九年四月十九日、五月十七日訊問筆錄）。繼又辯稱：在台中第五分局碰到蘇
    皇圖也因另案被查獲，聽蘇皇圖講說是綽號「黑猴」之人偷的云云（參見八十九
    年六月三十日審判筆錄）。
二、經查：
（一）右揭事實，業據被害人甲○○○指陳失竊情節在卷，且有車輛竊盜、車牌失竊
      資料個別查詢報表－查詢車輛認可資料及贓物保管收據各一紙、照片二幀附卷
      可稽。
（二）按被告於偵查中及台灣台中地方法院承辦法官訊問時，均未為刑求之抗辯，且
      就其所有別克汽車ＢＥ－七七九九號車牌為何及由何人懸掛在贓車上，前後供
      述不一，又未能合理交待其來源；另訊之證人蘇皇圖證述：在八十八年六、七
      月間向被告借別克的車子一、二天，一起出去在路上拋錨，有請人修理好，沒
      有將ＢＥ－七七九九號車牌懸掛在福特廠牌之贓車上，也沒有開過，在第五分
      局時，有跟被告講一、二句話，問他為何到警局等語（參見八十九年六月十六
      日訊問筆錄）。非惟否認將被告所有之別克汽車ＢＥ－七七九九號車牌懸掛在
      贓車上及使用過該車，且在台中市警察局第五分局時，也沒有時間談及所謂綽
      「黑猴」之人，遑論告知係綽號「黑猴」之人偷車等情，足認被告供述之情節
      ，均屬虛詞。此外被告復未能交待綽號「黑猴」之人之真實姓名、年籍以供查
      證，至被告聲請再傳訊證人蘇皇圖，就相同事實再為訊問，已顯無必要，附此
      敘明。
綜上各情相互參酌，被告以前開情詞置辯，無非事後飾卸之詞，諉無可採。被告罪證
明確，犯行堪予認定。
三、核被告所為，係犯刑法第三百二十條第一項之罪。又被告曾因違反肅清煙毒條例
    、麻醉藥品管理條例等案件，經法院分別判處有期徒刑三年二月、三月，定應執
    行刑有期徒刑三年三月，又另違反麻醉藥品管理條例案件，經法院判處有期徒刑
    五月，接續執行，並於八十七年三月二十九日假釋期滿執行完畢，有台灣高等法
    院被告全國前案紀錄表在卷可查，五年以內再犯本件有期徒刑以上之罪，為累犯
    ，應依法加重其刑。原審法院適用刑法第三百二十條第一項、第四十七條、罰金
    罰鍰提高標準條例第一條前段之規定，並審酌被告之品性、犯罪之動機、手段、
    所生之危害及犯罪後之態度等一切情狀，量處有期徒刑陸月，認事用法並無不當
    、量刑亦甚妥適，被告仍執前詞空言否認犯行，指摘原判決不當提起上訴，核無
    理由，應予駁回。
據上論結，應依刑事訴訟法第三百六十八條判決如主文。
本案經檢察官王碧霞到庭執行職務。
中    華    民    國      八十九      年      十      月      二        日
                                  臺灣高等法院臺南分院刑事第四庭
                                      審判長法官  陳    義    仲
                                            法官  徐    財    福
                法官  宋    明    蒼
右正本證明與原本無異。
不得上訴。
                                      法院書記官  余    素    美
中    華    民    國      八十九      年      十      月     四         日
附錄本案論罪科刑法條全文：
刑法第三百二十條第一項：意圖為自己或第三人不法之所有，而竊取他人之動產者，
                        為竊盜罪，處五年以下有期徒刑、拘役或五百元以下罰金
                        。


司法院資訊處製作；財團法人民間司法改革基金會備份。
